【裁判字號】    92,聲,235
【裁判日期】    920305
【裁判案由】    
【裁判全文】
臺灣臺南地方法院民事裁定  九十二年度聲字第二三五號
    聲  請  人  台南市政府
    法定代理人  乙○○
    相  對  人  中興電工機械股份有限公司
    法定代理人  甲○○
右當事人間聲請停止執行事件，本院裁定如左：
    主      文
聲請駁回。
程序費用由聲請人負擔。
    理      由
一、本件聲請意旨略以：鈞院執行處九十一年度執字第三九六二四號執行命令，命聲
    請人於三十日內依中華民國八十九年聲忠字第三九號仲裁判斷書主文所示，給付
    相對人新台幣（下同）三千四百八十六萬九千一百一十二元，及自民國八十九年
    六月二十七日起至清償日止，按週年利率百分之五計算之利息、仲裁費二十二萬
    七千五百十一元、取得執行名義程序費用一千三百七十元，併強制執行費用二十
    四萬五千六百八十五元。惟聲請人已於民國九十年七月十一日就前揭仲裁判斷向
    台灣台北地方法院提起撤銷仲裁判斷之訴，經台灣台北地方法院九十年度仲訴字
    第二一號、台灣高等法院九十一年度重上字第三九０號判決後，現上訴於最高法
    院，爰依仲裁法第四十二條第一項規定，聲請准供擔保，裁定停止執行等語。
二、按當事人提起撤銷仲裁判斷之訴者，法院得依當事人之聲請，定相當並確實之擔
    保，裁定停止執行。仲裁法第四十二條第一項固定有明文。惟法院於裁定停止執
    行前，原應審酌有無停止強制執行之必要，及所定擔保是否相當及確實，則非受
    理撤銷仲裁判斷之訴之法院，亦無從為上開認定。是則商務仲裁條例第二十五條
    （即現行仲裁法第四十條）第一項規定得以裁定停止執行之法院，應為受理撤銷
    仲裁判斷之訴之法院（最高法院八十三年度台抗字第五二七號裁判意旨參照）；
    至於民事訴訟法第二十八條，於非訟事件法非有準用之明文，倘向無管轄權之法
    院為非訟事件之聲請，該法院亦無庸以裁定移送於其管轄法院（最高法院七十五
    年度台聲字第三五四號裁判意旨參照）。
三、查：聲請人主張之前揭事實，業據提出民事判決、民事上訴狀，收狀證明等件影
    本為證，並經本院依職權調取本院九十一年度執字第三九六二四號商務仲裁執行
    卷宗查明屬實，是本件撤銷仲裁判斷之訴之受訴法院應係最高法院，茲聲請人向
    本院聲請裁定停止執行，核係錯誤，其聲請為不合法。且停止執行之裁定性質上
    為非訟事件，參以仲裁法第五十二條：法院關於仲裁事件之程序，除本法另有規
    定外，應先適用非訟事件法之規定，揆諸前開最高法院裁判意旨，本院亦無庸為
    移送管轄裁定之必要。
四、據上論結，本件聲請為不合法，依仲裁法第五十二條、非訟事件法第八條第二項
    、民事訴訟法第七十八條，裁定如主文。
中      華      民      國    九十二    年      三      月      五      日
                            臺灣臺南地方法院民事第一庭
~B法      官  李  文  賢
右為正本係照原本作成
如對本裁定抗告須於裁定送達後十日內向本院提出抗告狀，並應繳納抗告費新台幣四
十五元。
中      華      民      國    九十二    年      三      月      五      日
~B法院書記官  洪  淵  重


司法院資訊處製作；財團法人民間司法改革基金會備份。
